臺灣彰化地方法院刑事判決　　　　九十六年度易字第二八九號
公　訴　人　臺灣彰化地方法院檢察署檢察官
被　　　告　甲○○
　　　　　　　　　　（另案在臺灣彰化監獄執行中）
上列被告因贓物案件，經檢察官聲請簡易判決處刑（九十五年度
偵字第九九二七號），本院北斗簡易庭認不宜以簡易判決處刑，
簽移由普通庭依通常程序處理（九十六年度斗簡字第八五號），
由本院合議庭裁定依簡式審判程序審理判決如下：
    主  文
甲○○寄藏贓物，累犯，處有期徒刑陸月，如易科罰金，以銀元
佰元折算壹日。
    事  實
一、甲○○前曾：(1)於民國八十九年九月八日，因違反毒品危害
    防制條例案件，經本院北斗簡易庭以八十九年度斗簡字第二
    二九號判處有期徒刑六月，得易科罰金確定；(2)又於九十年
    六月十八日，因贓物案件，經本院北斗簡易庭以九十年度斗
    簡字第一六二號判處有期徒刑四月，得易科罰金確定（前開
    (1)、(2)所示之刑期，嗣經本院以九十年度聲字第一七四一號
    裁定應執行刑為有期徒刑八月，得易科罰金確定）；(3)再於
    九十年七月二日，因違反毒品危害防制條例案件，經本院以
    九十年度易字第七五０號判處有期徒刑八月確定，前揭刑期
    經入監接續執行後，已於九十二年一月九日執行完畢。詎仍
    不知警惕，又另行起意，於九十四年六月十四日，在其位於
    彰化縣埤頭鄉○○村○○路二二０號居所，已知真實姓名不
    詳、綽號「小五」（即綽號「小富」）之成年男子請託其保
    管之杉林溪茶葉十一罐、梨山茶葉十三罐（前開物品係丙○○所有，於九十四年五月二十四日上午五時四十分許，在彰
    化縣埤頭鄉○○路○段三五三號遭竊）、攜帶型ＶＣＤ主機
    （廠牌：ESONIC）一組（上開物品係丁○○所有，於九十四
    年六月五日凌晨四時許，在彰化縣北斗鎮○○里○○路一０
    九號旁之「小燕子檳榔攤」失竊）、匯豐銀行信用卡一張、
    臺中銀行信用卡四張、臺中商業銀行活期存摺一本（前揭信
    用卡及存摺均係乙○○所有，於九十四年六月十三日上午八
    時許，在彰化縣埤頭鄉○○路○段六三號發現失竊），均為
    來源不明之贓物，竟仍一次加以收受（聲請簡易判決處刑書
    誤載為分別收受）寄藏，並藏放在其前址居處內。嗣於九十
    四年六月十六日下午五時二十分許，為警循線在其上址居所
    查獲，並起出前開其寄藏之贓物扣案（已由警方分別發還與
    丙○○、丁○○及乙○○領回）。
二、案經彰化縣警察局北斗分局報請臺灣彰化地方法院檢察署檢
    察官偵查後聲請簡易判決處刑，經本院改依通常程序審判，
    並由本院合議庭裁定依簡式審判程序審理。
    理  由
一、訊據被告甲○○對於上揭事實坦承不諱，且有證人即被害人
    許智銘、丁○○及乙○○三人於警詢時之證述、贓物認領保
    管單三紙及照片十幀在卷可佐，本件事證明確，被告犯行洵
    堪認定。
二、查被告行為後，於九十四年二月二日修正公布之刑法，已自
    九十五年七月一日起生效施行，其中刑法第三百四十九條第
    二項之條文本身並未修正，又依修正後刑法第二條第一項之
    規定：「行為後法律有變更者，適用行為時之法律。但行為
    後之法律有利於行為人者，適用最有利於行為人之法律。」
    及最高法院九十五年度第八次刑事庭會議決議意旨：(一)修正
    後刑法第二條第一項之規定，係規範行為後法律變更所生新
    舊法律比較適用之準據法，於新法施行後，應適用新法第二
    條第一項之規定，為「從舊從輕」之比較；(二)比較時應就罪
    刑有關之共犯、未遂犯、牽連犯、連續犯、結合犯，以及累
    犯加重、自首減輕暨其他法定加減原因（如身分加減）與加
    減例等一切情形，綜其全部罪刑之結果而為比較；(三)從刑附
    屬於主刑，除法律有特別規定者外，依主刑所適用之法律。
    而就與本案被告罪刑有關之累犯【修正前刑法第四十七條規
    定：「受有期徒刑之執行完畢，或受無期徒刑或有期徒刑一
    部之執行而赦免後，五年以內再犯有期徒刑以上之罪者，為
    累犯，加重本刑至二分之一。」、修正前刑法第四十九條規
    定：「累犯之規定，於前所犯罪依軍法或於外國法院受裁判
    者，不適用之。」；修正後刑法第四十七條規定：「（第一
    項）受徒刑之執行完畢，或一部之執行而赦免後，五年以內
    故意再犯有期徒刑以上之罪者，為累犯，加重本刑至二分之
    一。（第二項）第九十八條第二項關於因強制工作而免其刑
    之執行者，於受強制工作處分之執行完畢或一部之執行而免
    除後，五年以內故意再犯有期徒刑以上之罪者，以累犯論」
    、修正後刑法第四十九條規定：「累犯之規定，於前所犯罪
    在外國法院受裁判者，不適用之。」】、易科罰金之折算標
    準【修正後之刑法第四十一條第一項前段規定：「犯最重本
    刑為五年以下有期徒刑以下之刑之罪，而受六個月以下有期
    徒刑或拘役之宣告者，得以新臺幣一千元、二千元或三千元
    折算一日，易科罰金。」，與修正前刑法第四十一條第一項
    前段之規定：「犯最重本刑為五年以下有期徒刑以下之刑之
    罪，而受六個月以下有期徒刑或拘役之宣告，因身體、教育
    、職業、家庭之關係或其他正當事由，執行顯有困難者，得
    以一元以上三元以下折算一日，易科罰金。」不同，又修正
    前刑法易科罰金之折算標準，依修正前罰金罰鍰提高標準條
    例第二條（現已刪除）之規定，就其原定數額提高為一百倍
    折算一日】而為新舊法比較之結果，新法之修正對被告並非
    有利，故應適用修正前刑法相關規定。是核被告所為，係犯
　　刑法第三百四十九條第二項之寄藏贓物罪（公訴人聲請簡易
  　判決處刑書誤載被告係涉犯刑法第三百四十九條第一項之收
    受贓物罪嫌，惟業經蒞庭檢察官於本院準備程序及審理時，
    更正聲請簡易判決處刑書之犯罪事實及所犯法條為刑法第三
    百四十九條第二項之寄藏贓物罪，附予敘明）。又被告係一
    次同時收受寄藏前揭贓物，已據被告陳明在卷，聲請簡易判
    決處刑書認被告係多次收受寄藏上開贓物而為修正前刑法所
    定之連續犯，容有未洽。再被告前曾：(1)於八十九年九月八
　　日，因違反毒品危害防制條例案件，經本院北斗簡易庭以八
  　十九年度斗簡字第二二九號判處有期徒刑六月，得易科罰金
    確定；(2)又於九十年六月十八日，因贓物案件，經本院北斗
    簡易庭以九十年度斗簡字第一六二號判處有期徒刑四月，得
    易科罰金確定（前開(1)、(2)所示之刑期，嗣經本院以九十年
    度聲字第一七四一號裁定應執行刑為有期徒刑八月，得易科
    罰金確定）；(3)再於九十年七月二日，因違反毒品危害防制
    條例案件，經本院以九十年度易字第七五０號判處有期徒刑
    八月確定，前揭刑期經入監接續執行後，已於九十二年一月
    九日執行完畢，有臺灣彰化地方法院檢察署刑案資料查註紀
    錄表、臺灣高等法院被告全國前案紀錄表各一份在卷可考，
    其於五年以內再犯本件有期徒刑以上之罪，為累犯，應依修
    正前刑法第四十七條之規定，加重其刑。爰審酌被告之素行
    、犯罪之動機、目的、手段、贓物之價值、使被害人丙○○
    、丁○○、乙○○失竊之物追緝困難等所生損害及被告犯罪
    後之態度等一切情狀，量處如主文所示之刑，並依修正前刑
    法第四十一條第一項前段、修正刪除前罰金罰鍰提高標準條
    例第二條之規定，併為諭知易科罰金之折算標準，以示懲儆
    。
據上論斷，應依刑事訴訟法第四百五十二條、第二百七十三條之
一第一項、第二百九十九條第一項前段，刑法第二條第一項前段
、第三百四十九條第二項，修正前刑法第四十七條、第四十一條
第一項前段，罰金罰鍰提高標準條例第一條前段，修正刪除前罰
金罰鍰提高標準條例第二條，判決如主文。
本案經檢察官吳芙如到庭執行職務
中　　華　　民　　國　九十六　年　　三　月　　三十　　日
                  刑事第八庭    法  官  李雅俐
以上正本證明與原本無異。
如不服本判決，應於判決送達後十日內，向本院提出上訴狀（須
附繕本）。
中　　華　　民　　國　九十六　年　　三　月　　三十　　日
                                書記官  陳秀娟
附錄論罪科刑法條：
刑法第三百四十九條第二項：
搬運、寄藏、故買贓物或為牙保者，處五年以下有期徒刑、拘役
或科或併科一千元以下罰金。
